【裁判字號】    94,上易,613
【裁判日期】    950301
【裁判案由】    詐欺
【裁判全文】
臺灣高等法院臺南分院刑事判決         94年度上易字第613號
上  訴  人  臺灣臺南地方法院檢察署檢察官
被      告  甲○○
            乙○○
共      同
選任辯護人  陳魁元律師
上列上訴人因被告詐欺案件，不服臺灣臺南地方法院93年度易字
第10 54號中華民國94年8月29日第一審判決（起訴案號：臺灣臺
南地方法院檢察署92年度偵續字第103號），提起上訴，本院判
決如下：
    主  文
原判決撤銷。
甲○○、乙○○共同連續意圖為自己不法之所有，以詐術使人將
本人之物交付，各處有期徒刑陸月，如易科罰金，均以參佰元折
算壹日。
    事  實
一、甲○○、乙○○與蘇若緯（民國37年9月4日生，業經原審法
    院通緝中）、唐自達（民國53年11月29日生，業經臺灣臺南
    地方法院檢察署通緝中）四人，於民國90年 9月間得知品聚
    企業股份有限公司（下稱品聚公司）因擴廠亟需資金，且因
    經營不善，資金運用更形見絀，竟基於共同意圖為自己不法
    所有之概括犯意之聯絡，經由不知情之鄒吉敏之引介，介紹
    甲○○、乙○○二人與品聚公司負責人丙○○（民國41年10
    月14日生）認識，而後即以下列方式詐騙品聚公司之財物：
  (一)先推由甲○○、乙○○二人於90年10月 8日，在品聚公司位
    於台南縣仁德鄉○○村○○○路 9號之辦公室內，向丙○○
    訛稱：「蘇若緯係天工集團總裁，其在臺北翡翠灣有大片土
    地現正開發中，天工集團資金來源，係向國外銀行申請開立
    之保付信用狀（STAND-BY LETTER OFCR EDIT ，下稱SBLC）
    後，以該信用狀為擔保向銀行辦理貸款之方式籌措，若品聚
    公司有需要，渠等可請蘇若緯以其名義，一同申請額度供品
    聚公司使用，蘇若緯並會將申請開立之保付信用狀取得之貸
    款，透過新加坡某銀行，轉換成新臺幣後匯到國內品聚公司
    帳戶內使用。」等語，而丙○○因資金週轉困難，旋聽取甲○○、乙○○二人所為上揭說明後，一時不察，致陷入錯誤
    ，進而表示願依此方式委請蘇若緯代品聚公司申請美金五百
    萬元之「保付信用狀」，並預先支付新臺幣（以下同）二百
    萬元之開狀費用予蘇若緯。90年10月10日，蘇若緯、甲○○
    、乙○○三人乃偕同丙○○前往臺北市某餐廳內，由蘇若緯
    與丙○○二人共同簽署「SB/LC配合承作作業協議書」乙紙
    ，甲○○、乙○○等人並為取信丙○○，在場見證，於前開
    協議書上簽名，致丙○○信以為真，當場支付二百萬元現金
    予蘇若緯收執，蘇若緯亦當場簽發以自己為發票人之面額二
    百萬元之本票予丙○○以取信。嗣丙○○為了解「保付信用
    狀」之辦理情形，頻頻與甲○○聯繫，甲○○為掩過飾非，
    均向丙○○表示並無問題，銀行PA（即PRELIMINARYADVIC E
    ，係指開狀銀行為開狀事實以電傳預告受益人的通知）已經
    確認，將於同年10月25日前撥款云云。惟前開期限屆期後蘇
    若緯仍未依約交付款項，丙○○乃再向甲○○詢問，甲○○
    則以美國九一一攻擊事件，導致資金無法匯出為由訛欺丙○○，並帶同唐自達及蘇若緯前來向丙○○解釋。
  (二)90年11月中旬，甲○○、乙○○與蘇若緯、唐自達等四人復
    承上揭詐欺之犯意，再由甲○○向丙○○佯稱：「保付信用
    狀款項因故無法匯出，且正巧蘇若緯準備以其『天工集團』
    位於翡翠灣之土地向國外銀行辦理土地貸款，故決定將先前
    約定之擔保信用狀借款方式改變為共同向國外銀行借款，且
    金額由先前之美金五百萬元調降為美金三百萬元，至於是向
    何一國外銀行貸款，目前仍在洽談中，尚未確定，蘇若緯即
    將啟程前往加拿大辦理貸款。」等語，要求丙○○先行支付
    蘇若緯旅費二十萬元，丙○○不得已乃於91年1月8日與蘇若
    緯、甲○○、乙○○等人相約在臺北市中泰賓館內，交付二
    十萬元予蘇若緯，甲○○、乙○○、蘇若緯等人為取信丙○○，並當場書立共同向「JSCINTERNA  TIONAL」借款切結書
    一份，由甲○○、乙○○及鄒吉敏在場見證而於切結書上簽
    名，丙○○為保障自身權益，遂要求蘇若緯等人須提供擔保
    予伊，蘇若緯等人遂在丙○○的要求下，簽發一張面額六千
    六百萬元之支票交予丙○○收執，以取信丙○○。其後丙○○即頻頻詢問甲○○及乙○○國外貸款進度，甲○○及乙○○乃提出蘇若緯與唐自達間往來英文電子郵件及邀請函予丙○○，藉以取信丙○○。詎前開借款遲遲未見撥款，唐自達
    不知去向，蘇若緯、甲○○、乙○○三人竟同稱係遭唐自達
    詐騙云云，拒絕賠償丙○○損失，丙○○始知受騙。
二、案經品聚公司代表人丙○○訴由臺灣臺南地方法院檢察署檢
    察官偵查起訴。
    理  由
壹、認定犯罪事實所憑之證據及理由
  一、訊據被告甲○○、乙○○固坦白承認：居間介紹丙○○與
      蘇若緯認識，並處理上開貸款事項，且於蘇若緯向丙○○
      收取SBLC之開狀費用二百萬元及前往加拿大辦理貸款之旅
      費二十萬元時在場見證等情，惟均矢口否認有何詐欺之犯
      行，被告甲○○辯稱：伊係相信蘇若緯，貸款未辦成，伊
      還借款予蘇若緯，而丙○○之貸款下來後，會撥一部分資
      金作銀行票據買賣，伊和乙○○會收0.5%至1%的手續費用
      ，因此才幫忙的云云；被告乙○○辯稱：伊和這件事沒關
      係，伊只有在場，並在切結書上簽名云云。
  二、經查被告甲○○、乙○○居間介紹丙○○與蘇若緯認識，
      並以可代為處理開具信用狀及貸款等事項為由，由丙○○
      交付蘇若緯SBLC之開狀費用二百萬元及前往加拿大辦理貸
      款之旅費二十萬元，被告甲○○、乙○○並在場見證等事
      實，業據被告甲○○、乙○○迭於警詢、檢察官偵查、原
      審及本院審理時均坦白承認，核與告訴人品聚公司代理人
      即證人丙○○證述之情節相符，並有告訴代理人丙○○所
      提出之SB/LC 配合承作作業協議書、切結書、二百萬元本
      票影本、借據、六千六百萬元支票、蘇若緯與唐自達簽立
      之保付信用狀貼現貸款契約書、貸款融資合約書、專案開
      發貸款契約書、融資管理合約書各一份附卷可稽（原審卷
      (二)第172至175頁，發查字第1979號偵查卷第78至88頁）。
      依上開補強證據，足資擔保被告甲○○、乙○○之前述自
      白，與事實相符，應堪認該部分可信屬實。
  三、雖被告甲○○、乙○○均矢口否認有上揭共同詐欺之犯行
      ，並辯稱：伊等僅係居間介紹丙○○與蘇若緯認識並辦理
      貸款事宜，與蘇若緯、唐自達無詐欺之犯意聯絡云云，是
      本院應審酌者為：被告甲○○、乙○○與共犯蘇若緯、唐
      自達就本案詐欺犯行，是否有犯意之聯絡？
  四、按刑法第28條之共同正犯，以共同實施或分擔實施構成犯
      罪事實之行為為成立要件；又共同正犯於其犯意聯絡範圍
      內，雖僅參與部分犯行之實施，仍應對其他共犯所分別實
      施之犯行負全部事實之刑責；且共同正犯之意思聯絡，並
      不以數人間直接發生者為限，即有間接之聯絡者，亦包括
      在內，如甲分別邀約乙、丙犯罪，雖乙、丙間彼此並無直
      接之聯絡，亦無礙於其為共同正犯之成立（最高法院82年
      度台上字第4573號、81年度台上字第6601號及93年度台上
      字第3721號判決意旨分別參照）。
  五、被告甲○○、乙○○雖均辯稱：伊等與蘇若緯、唐自達無
      詐欺之犯意聯絡云云，惟查：
    (一)按刑事訴訟法係採自由心證主義，對於證據之種類並未設
      有限制，而不採法定證據主義，則如告訴人、被害人經以
      證人身分具結所為之陳述，亦得採為證據，祗不過證據之
      證明力較為薄弱，並非絕無證據能力，該證據是否可信，
      仍應由事實審法院自由判斷。而所謂之補強證據，並非以
      證明犯罪構成要件之全部事實為必要，倘其得以佐證證人
      指證之犯罪非屬虛構，能予保障其供證之事實之真實性，
      即已充分。又得據以佐證者，雖非直接可以推斷該被告之
      實施犯罪，但以此項證據與證人之供述為綜合判斷，若在
      客觀上足以使人對被告之犯罪事實獲得確信之心證者，即
      足當之，合先敘明。
    (二)被告甲○○、乙○○如何以蘇若緯為天工集團總裁，資產
      雄厚，可為告訴人品聚公司申請開立保付信用狀而取得高
      額貸款為由，並由蘇若緯簽發本票及協議書，被告甲○○
      、乙○○在場見證以取信告訴代理人丙○○，而向告訴人
      施詐，分次騙取二百萬元及二十萬元等情，迭據告訴代理
      人丙○○於原審及本院審理時經以證人身分具結而指證綦
      詳，核與證人鄒吉敏、林惠娟所證述之被告與告訴代理人
      丙○○談論及交付款項等過程情節大致相符（原審卷(二)第
      45至60頁、第101至105頁），另被告甲○○、乙○○對於
      居間介紹丙○○與蘇若緯認識，並以可代為處理開具信用
      狀及貸款等事項為由，由丙○○交付蘇若緯SBLC之開狀費
      用二百萬元及前往加拿大辦理貸款之旅費二十萬元，其後
      因遲未能辦妥，方知蘇若緯、唐自達可能是詐欺乙情亦不
      否認，參互告訴代理人丙○○之上開指訴與被告甲○○、
      乙○○之前述自白既均相一致，即足資為彼此之補強證據
      ，已足堪認告訴代理人丙○○所指證內容之可信度高，核
      與事實相合，可信為屬實。
    (三)又觀諸，被告甲○○、乙○○二人係陸軍官校前後期同學
      ，亦曾在中興有聯工業股份有限公司同事，並一同在同案
      被告蘇若緯擔任總經理之翡翠國開發股份有限公司從事行
      銷，此為被告甲○○、乙○○二人所不爭執，即令被告甲○○亦自承：丙○○拿錢給蘇若緯之前，整個事情都是由
      伊處理接洽等語（同上他字卷第35、36頁），足見告訴代
      理人品聚公司丙○○找被告甲○○籌資以前，被告甲○○
      、乙○○與同案被告蘇若緯三人即已共事並熟識，本案即
      係經由被告甲○○、乙○○二人積極居中牽線促成，繼而
      在丙○○交付二百萬元、二十萬元予蘇若緯，及簽協議書
      時，均由被告甲○○、乙○○二人在場見證，以資取信告
      訴代理人丙○○，益徵被告甲○○、乙○○就本件假開信
      用狀貸款真詐欺之事件中，擔任重要之角色，已有具體之
      行為分擔，自難謂無相當之意思聯絡，至為明顯。
    (四)再者，「保付信用狀」（又稱擔保信用狀），係以貸款保
      證、履約保證或投標保證為目的之信用狀，與一般信用狀
      以清償貨款為目的者有別，例如某外商在臺灣投資設廠為
      了向我國銀行申請貸款，而由該外商之總公司請求其往來
      銀行以我國貸款銀行為受益人所開發之信用狀，以代替提
      供擔保品，萬一該外商到期時不能還款，貸款銀行得簽發
      以開狀銀行為付款人之匯票，向開狀銀行收回本利（國際
      貿易實務與書類、作者：蔡緣，第 281頁參照），應屬國
      際貿易實務較為複雜之商業行為，一般人平時並不熟悉其
      程序，而被告甲○○自承：伊個人對於信用狀這方面有瞭
      解，伊私下有幫人處理賺取佣金及服務顧問費等語（本院
      卷第93頁）。則由被告甲○○既對於信用狀這方面有所瞭
      解，並可熟稔到代人處理賺取佣金及服務顧問費等情觀之
      ，應可明白判斷依同案被告蘇若緯所提其與唐自達所簽署
      之保付信用狀貼現貸款合約規定，該保付信用狀係由美國
      花旗銀行紐約分行所開立予同案被告蘇若緯，惟同案被告
      蘇若緯既非國內知名財團，且所欲進行之投資項目係為本
      國國內之土地開發，又無提供十足資產以供擔保，僅係透
      過唐自達所屬之ＪＳＣ財務公司安排，即聲稱可取得國際
      知名銀行之高額保付信用狀，徒令開狀銀行負擔徵信、求
      償困難等風險，顯與國際貿易商業慣例不符，豈有輕易即
      相信同案被告蘇若緯、唐自達等人之說詞之理。況且後來
      融資方式又更改為以國內翡翠灣土地向加拿大ＪＳＣ專案
      貸款，依當時國內法令，外國人尚無法投資國內房、地等
      不動產相關權利，是難想像外國財團有何評估融資之可能
      ，被告甲○○、乙○○對此亦無不知之道理，其仍引介丙○○與蘇若緯、唐自達辦理信用狀貸款，益徵其動機可議
      ，應事前即知情蘇若緯、唐自達係假開信用狀貸款真詐欺
      ，亦甚明灼。
    (五)復查，同案共同被告蘇若緯雖稱可向國外銀行申請開立SB
      LC辦理貸款，然綜觀卷內資料，卻未見有何人提出該SBLC
      以證明確有辦理貸款之情事，且究係向國外什麼銀行申請
      開立SBLC，由國外或國內什麼銀行付款，亦未說明之，而
      到了協議書約定之日期90年10月29日，同案被告蘇若緯卻
      未能將約定之美金三百萬元貼現後交予告訴人，而逕以美
      國 911事件致資金無法匯出為由，向告訴代理人表示，將
      另以其「天工集團」位於翡翠灣之土地向國外銀行辦理貸
      款，而須旅費二十萬元至加拿大辦理，嗣後仍未將款項借
      出，僅以多封其與 JSC International的董事長兼執行長
      Manoharan Thangarajah 間往來的英文書信，交予丙○○
      用以解釋為何款項尚未撥出，且其所稱幫忙辦理貸款之唐
      自達，亦遍尋無人，被告辯稱僅係幫忙貸款，不知詐騙之
      事，實難置信。又被告甲○○、乙○○雖再以因唐自達說
      美國911事件，故無法辦理為由搪塞告訴人，然美國911恐
      怖攻擊事件係發生於90年9月11日，而本件告訴代理人丙○○經由被告甲○○、乙○○之介紹認識蘇若緯，繼而簽
      訂保付信用狀配合承作作業協議書並交付貸款手續費二百
      萬元，係在90年10月10日，亦即911事件發生在先，以現
      今世界各地資訊流通快速，若美國境內金融業因911事件
      而影響貸款匯出業務，被告甲○○、乙○○、蘇若緯等人
      應在90年10月10日前即可得知，其等二人竟仍誘使告訴人
      品聚公司負責人丙○○簽訂系爭協議書，並交付貸款手續
      費二百萬元，其顯有詐欺故意亦彰彰可見。
    (六)另參酌同案被告蘇若緯於另案涉嫌之詐欺案件，業經臺灣
      高等法院以92年度上易字第3107號判決確定，依該判決書
      認定：告訴人中興公司之負責人洪振埜於審理中供稱：「
      （問：八十九年六月十三日和臺灣休憩公司簽約前，有無
      和該公司業務往來過？）沒有」、「（問：為何會和該公
      司簽約？）因為公司之前有兩個顧問，叫做甲○○、乙○○，他二人是軍中退役，公司請他們當顧問，是想要承包
      一些軍方工程，他們都是八十九年四月一日受僱，其中甲○○也是翡翠國際公司在南部的業務經理，因為翡翠國際
      跟臺灣休憩公司是關係企業，甲○○於八十九年五月間介
      紹我跟翡翠國際副總經理高興福認識，再透過他認識被告
      ，」、「（問：在簽約前將近一個月內有無到工地去看？
      ）有，去現場的有高興福、乙○○、甲○○、我及公司內
      的人員」、「簽約前沒有立建築工地標示牌，簽約前我也
      沒有跟他要建造執照來看，因為當時我都完全相信甲○○
      、乙○○」等情，有上開判決書一紙在卷可參（偵字第38
      97號卷第2至8頁）。足見該案之告訴人洪振埜係在被告甲○○與乙○○之介紹下與同案被告蘇若緯認識，並為蘇若
      緯說服而同意由告訴人公司承攬台北縣萬里鄉休閒俱樂部
      工地水電工程，使洪振埜陷於錯誤，誤予評估告訴人中興
      公司可承作水電工程，亦可知被告甲○○、乙○○與同案
      被告蘇若緯顯非普通交情之朋友，而前開案件與本案有諸
      多類似之處，被害人皆係經由被告甲○○及乙○○之居中
      穿針引線而與同案被告蘇若緯相識，再由同案被告蘇若緯
      藉由翡翠灣之土地作為施用詐術之方法，致告訴人陷於錯
      誤。準此可見，本案即係先由被告甲○○、乙○○以其熟
      稔信用狀貸款事宜引介蘇若緯、唐自達假貸款真詐財為詐
      術，致使告訴代理人丙○○陷於錯誤而交付金錢，其等共
      謀施用詐術之詐欺犯意，至為明顯。
    (七)綜參以上各項證據之調查結果，證人丙○○雖亦為本件告
      訴代理人，其指證難免會係以被告受刑事訴追為目的，然
      查其證述被害情節，經綜合上開事證，並參酌各項情況事
      實，本於推理作用，得確信其所指證被告甲○○、乙○○
      之犯罪情節應屬真實，自得憑採為論罪之依據。
  六、被告甲○○、乙○○雖又辯稱：伊等僅係純粹幫忙，並沒
      有取得任何好處云云，然參諸被告甲○○、乙○○二人與
      丙○○既非親非故，竟費盡心力，為丙○○奔走處理貸款
      之事，尤其渠等二人皆係家居於高雄，卻每每不辭辛勞遠
      赴臺北參與協議書、切結書之見證，若謂其等無不法意圖
      ，顯與常情有違。又按數人共謀詐欺取財既遂罪，並不以
      數人均取得財物為必要，是被告甲○○、乙○○是否分霑
      本件詐欺所得，並不影響其等犯罪之成立。況且，被告甲○○、乙○○並均自承：伊代為處理可取得佣金及服務費
      等語（本院卷第93頁），雖告訴代理人丙○○及證人鄒吉
      敏、林惠娟等人均證稱，丙○○係交付現金予同案被告蘇
      若緯，但並不能證明被告乙○○、甲○○未分霑上開款項
      ，是被告甲○○、乙○○所辯：僅係純粹幫忙，並沒有取
      得任何好處云云，顯係卸責之詞，不足採信。
  七、被告甲○○、乙○○再辯稱：伊等並不認識唐自達，係透
      過蘇若緯找來，伊等與唐自達無犯意之聯絡云云。惟揆之
      前揭最高法院判例意旨，共同正犯之意思聯絡，並不以數
      人間直接發生者為限，即有間接之聯絡者，亦包括在內，
      是以，縱被告甲○○、乙○○與唐自達未有任何接觸，然
      經由同案被告蘇若緯之邀約唐自達而共同參與本案犯行，
      則被告甲○○、乙○○與唐自達間彼此間雖無直接之聯絡
      ，亦無礙於其為共同正犯之成立。
  八、被告乙○○另辯稱：「伊僅係幫甲○○開車載他，所有事
      情都是甲○○處理接洽，伊未參與犯罪云云。然觀諸被告
      甲○○於原審法院審理時，以證人身分具結證稱：我和乙○○在中興公司是同事，與我們外接案件沒有衝突，當我
      告訴乙○○本案的執行狀況，以後續獲利的部分作為其代
      價補償。蘇若緯辦貸款下來供品聚企業股份有限公司使用
      ，我們與丙○○有談到這筆錢貸款下來，有一部分資金以
      丙○○或其公司名義在銀行開立帳戶作為銀行票據買賣，
      在銀行票據的買賣，我們會收取成交的手續費用。成數為
      百分之零點五至百分之一。」、「（問：乙○○與你們一
      起去新加坡也是你剛才所說的「參與後續的事情」？）是
      的。」（原審卷(二)第132、139頁），而被告乙○○亦不否
      認甲○○因本案所得之報酬由伊等二人平分等語（本院卷
      第93、94頁）。參互上開供詞，足見被告乙○○就本案犯
      行亦有行為之分擔及犯意之聯絡，應堪確認。
  九、至證人鄒吉敏雖證稱：當天與丙○○簽協議書時，乙○○
      走來走去，接電話；證人即丙○○之配偶林惠娟供稱：丙○○拿二百萬元給蘇若緯時，我、乙○○、甲○○、鄒吉
      敏都在場，……乙○○、甲○○、鄒吉敏三人與本案一點
      關係都沒等語（他字第1082號卷第40頁），應屬個人推測
      之詞，自難憑信為有利被告之證據。又被告甲○○、乙○○雖在協議書見證，並於其後將蘇若緯簽發之面額六千六
      百萬元之支票交付予丙○○，然查被告甲○○、乙○○在
      協議書係以見證人之身分簽名，並非民事上連帶保證人之
      地位簽名，不因而負有任何民事連帶給付責任而有利害關
      係存在，是其等是否以見證人簽名，自不能當然推論應未
      參與犯行始會見證，況且，被告甲○○、乙○○應係為取
      信於丙○○始見證，業經本院認定如前，是協議書亦難憑
      採為有利被告之證明。另蘇若緯事後是否為解決丙○○之
      債務而簽發交付該紙六千六百萬元，且該紙支票亦經提示
      不獲付款而退票，亦不影響被告甲○○、乙○○與蘇若緯
      、唐自達等人上開詐欺犯罪之成立。另依偵查卷附之結婚
      申請書及證人丙○○、林惠娟、鄒吉敏等人之證述，固確
      有唐自達此人，原審以該人並非被告捏造，以證明被告二
      人未朋分贓款二百萬元，自屬速斷，是上開證據亦不足為
      有利被告之認定，一併敘明。
  十、基上述各項證據綜合判斷，證人丙○○之指證，並無重大
      矛盾瑕疵，亦未違背經驗法則與論理法則，且核與事實相
      符，又經調查前述各項證據及情況事實，已能補強證人丙○○指證被告甲○○、乙○○之犯罪情節非屬虛構，能予
      保障告訴代理人丙○○之指訴被告犯罪事實之真實性，足
      認被告甲○○、乙○○之詐欺犯行，事證已明，均堪認定
      。
貳、論罪科刑之理由
  一、核被告甲○○、乙○○所為，均係犯刑法第339條第1項之
      詐欺取財罪。
  二、被告甲○○、乙○○與同案被告蘇若緯、唐自達等人間，
      就詐欺犯行間，有犯意之聯絡及行為之分擔，皆為共同正
      犯。
  三、被告甲○○、乙○○先後二次詐欺犯行，時間緊接，犯罪
      構成要件相同，顯係基於概括之犯意而為之，為連續犯，
      應依刑法第56條之規定論以一罪，並加重其刑。
參、撤銷改判之理由
  一、依公訴人提出之各項證據及告訴代理人丙○○之指訴，核
      與事實相合，已足說服本院形成被告甲○○、乙○○詐歁
      取財犯罪成立之心證。原審未詳為勾稽全案證據調查所得
      ，即認被告甲○○、乙○○犯罪尚屬不能證明，而為被告
      甲○○、乙○○無罪之諭知，容有未洽。
  二、檢察官上訴意旨，指摘原判決採證不當，為有理由，自應
      由本院將原判決撤銷改判。
  三、爰審酌被告身體健壯，不思以正途賺取財物，竟利用告訴
      人品聚公司需用資金之機會，施以詐術誑騙財物，使告訴
      人共交付現金二百二十萬元，事後二人將責任推由逃匿無
      蹤之共犯蘇若緯、唐自達二人承擔，致告訴人索賠無門，
      造成之損失非輕，嚴重危害社會治安，及犯後否認犯行，
      飾詞狡辯等一切情狀，各量處如主文第二項所示之刑，並
      均諭知易科罰金之折算標準，以示懲儆。
肆、適用之法律
  一、刑事訴訟法第369條第1項前段、第364條、第299條第1項
      前段。
  二、刑法第28條、第56條、第339條第1項、第41條第1項前段
      。
  三、罰金罰鍰提高標準條例第1條前段、第2條。
本案經檢察官徐松奎到庭執行職務。
中    華    民    國    95    年     3    月    1     日
                  刑事第四庭    審判長法  官   吳志誠
                                      法  官   林勝木
                                      法  官   蔡美美
以上正本證明與原本無異。
不得上訴。
                                      書記官    蔡振豐
中    華    民    國    95    年    3     月    1     日
附錄：本判決論罪科刑條文
中華民國刑法第339條第一項
意圖為自己或第三人不法之所有，以詐術使人將本人或第三人之
物交付者，處5年以下有期徒刑、拘役或科或併科1千元以下罰金
。


司法院資訊處製作；財團法人民間司法改革基金會備份。
